# 审计报告的签发人一定是签字注册会计师吗？

提问人：89898 时间：2020-03-22 08:05:21
审计报告的签发人一定是签字注册会计师吗？

回答人：chenyiwei
审计报告签发人一般为事务所的主任会计师（或首席合伙人）或其授权的负责质量和风险控制事务的其他高级合伙人。签字会计师在大部分情况下并无报告签发权。